【裁判字號】    89,交易,272
【裁判日期】    891230
【裁判案由】    過失傷害
【裁判全文】
臺灣高雄地方法院刑事判決                        八十九年度交易字第二七二號
    公  訴  人  臺灣高雄地方法院檢察署檢察官
    被      告  乙○○
右列被告因過失傷害案件，經檢察官提起公訴（八十九年度偵字第二七四七號），本
院判決如左：
    主  文
乙○○因過失傷害人，處拘役肆拾日，如易科罰金，以參佰元折算壹日。
    事  實
一、乙○○考領有合格自小客車駕駛執照，於民國八十八年十月六日七時許，駕駛車
    號Ｊ八─一三○二號自小客車，沿高雄縣旗甲路由北向南往旗山方向行駛，途經
    該路三段一七九號前時，本應注意行車速度，依標誌之規定，無標誌者，在市區
    道路，時速不得超過四十公里，並在行經學校場所，應減速慢行，作隨時停車之
    準備；並依當時天候晴朗、有日間自然光線、路面乾燥、無缺陷，道路上亦無障
    礙物且視距良好情形，又無不能注意之情形，竟疏於注意遵守規定車速，仍以時
    速六十公里以上之高速超速行駛，適有丙○○騎乘車號ＯＶΖ—七二二號重型機
車，後載有孫子吳志榮，正欲穿越旗甲路至對面之圓潭國小，竟亦疏未注意行經
    閃光黃燈之號誌路口，車輛應減速接近，並應注意左右人、車之安全狀態，小心
    通過，竟未注意左右來車即貿然穿越，即遭煞避不及之乙○○所駕駛之自小客車
    之左前保險桿處撞及至丙○○所騎乘機車之右後車身護板處，丙○○與後載之吳
    志榮於人車倒地後，丙○○受有右肱骨骨折之傷害，吳志榮則受有右股骨三分之
    一骨折、胸部挫傷及右膝挫傷之傷害，乙○○於肇事後，經路人報請救護車及員
    警前來處理，乙○○即向前來處理員警自承為肇事者，而接受調查。
二、案經告訴人丙○○及吳志榮之父親甲○○告訴暨高雄縣警察局旗山分局報告臺灣
    高雄地方法院檢察署檢察官偵查起訴。
    理  由
一、訊據被告乙○○固坦承有於前揭時、地駕駛上開車號之自小客車，因超速而閃避
    不及而撞及至告訴人丙○○所騎乘之機車而肇事，然否認應負全部過失之責，辯
    稱︰告訴人丙○○左轉的很突然，故伊閃避不及才肇事云云。然查︰
  （一）右揭事實，業據告訴人丙○○及被害人吳志榮之父親甲○○指訴甚詳，又肇
        事地點為圓潭國小門口附近，且為設有閃光黃燈之丁字路口，又當時之天候
晴朗、有日間自然光線、道路無障礙物，視距又良好等情，則有高雄縣警察
        局旗山分局圓潭派出所員警至現場測繪之道路交通事故調查報告表一份，及
        現場與車損相片五幀在卷足稽。而告訴人丙○○受有右肱骨骨折之傷害，被
        害人即所載之乘客吳志榮則受有右股骨三分之一骨折、胸部挫傷及右膝挫傷
        之傷害，亦有重安醫院診斷證明書二紙附卷可佐，復依前開道路交通事故調
        查報告表及現場照片所示，事故現場之丁字路口內留有二條分別長達二十二
        點五公尺及十八點二公尺長之煞車痕，參照一般公路汽車、機車煞車距離、
        行車速度對照表所載，一至三年間之乾燥瀝青路面，行車速度六十公里至六
        十五公里之間時，煞車距離為十八至二十二點八公尺，茲以被告之煞車痕既
        長達前開數據，堪認被告當時之行車時速已在時速六十公里以上。
  （二）按行車速度，依標誌之規定，無標誌者，在市區道路，時速不得超過四十公
        里，且行經學校等公共場所，應減速慢行，作隨時停車之準備，又閃光黃燈
        表示「警告」，車輛應減速接近，注意安全，小心通過；道路交通安全規則
        第九十三條第一項第一款、第三款，及道路交通標誌標線號誌設置規則第二
        百十一條第一項第一款分別定有明文。被告自應遵守上開規定駕車行駛，且
        依當時天候晴、夜間有照明、路面乾燥、無缺陷，道路上亦無障礙物且視距
        良好情形，此有前開道路交通事故調查報告表卷可憑，並無其他不能注意之
        情事，被告竟疏於注意行經學校附近之出入口時，應減速慢行，以作隨時停
        車之準備，竟以超過六十公里之高速疾馳致肇事，使告訴人丙○○及被害人
        吳志榮二人受傷，其有過失甚為明顯。本件事故經送請鑑定及覆議，分別認
        被告有前開之過失行為，此有台灣省高屏澎區車輛行車事故鑑定委員會於八
        十九年一月二十一日以高屏澎鑑字第八九○○一三號函檢附之鑑定意見書，
        及台灣省車輛行車事故覆議鑑定委員會於八十九年九月十一日以府覆議字第
        八九一四二一號函所附之覆議意見書各一份均在卷可參。雖告訴人丙○○亦
        有疏未注意在行經閃光黃燈之路口，未注意左右來車之安全狀態，竟貿然穿
        越車道，以致發生本件車禍，亦有過失，然並不因此而解免被告過失之責。
        而告訴人丙○○及被害人吳志榮因本件車禍事故受有前述之傷害，與被告之
        過失行為間顯有相當因果關係，本件事證明確，被告過失傷害之犯行堪已認
        定。
三、本件被告乙○○駕車肇事，致告訴人丙○○及被害人吳志榮二人受傷，核其所為
    ，係犯刑法第二百八十四條第一項前段之普通過失傷害罪。被告以一過失行為，
    同時傷害二人，為想像競合犯，應從一重之過失傷害罪論處。又被告於肇事後，
    經路人報警，經轄區員警到場處理，被告仍留於事故現場向員警自承為肇事者，
    並接受調查與裁判，此有告訴人丙○○在庭陳述明確，復有交通事件職務報告書
    一紙在卷可按，是被告對於未發覺之犯罪自承為肇事者，經核與刑法第六十二條
    前段之自首規定相符，應依前開規定減輕其刑。爰審酌被告專科畢業之智識程度
    ，因超速之過失行為而致肇事，告訴人丙○○對於本件車禍事故亦有疏未注意左
    右來車即貿然穿越之疏失，告訴人丙○○及被害人吳志榮所受傷害之程度，被告
    於犯後在庭態度尚佳，及被告已支付告訴人等約四萬餘元之醫療費用等一切情狀
    ，爰量處如主文所示之刑，並諭知易科罰金之折算標準。
據上論斷，應依刑事訴訟法第二百九十九條第一項前段，刑法二百八十四條第一項前
段、第五十五條前段、第六十二條前段、第四十一條，罰金罰鍰提高標準條例第一條
前段、第二條，判決如主文。
中      華      民      國    八十九    年     十二     月     三十     日
                          臺灣高雄地方法院刑事交通法庭
                              法    官 程克琳
右正本證明與原本無異。
如不服本判決，應於判決送達後十日內，向本院提出上訴狀。
                              書 記 官 梁瑜玲
中      華      民      國    八十九    年     十二     月     三十     日
附錄本判決論罪之法條：
刑法二百八十四條第一項前段：
因過失傷害人者，處六月以下有期徒刑、拘役或五百元以下罰金。


司法院資訊處製作；財團法人民間司法改革基金會備份。
